【裁判字號】    94,抗,11
【裁判日期】    950109
【裁判案由】    拍賣抵押物
【裁判全文】
臺灣雲林地方法院民事裁定                94年度抗字第11號
再抗告人    甲○○
相  對  人  統一超商股份有限公司
法定代理人  高清愿
上列當事人間拍賣抵押物事件，上訴人對於民國94年12月12日本
院94年度抗字第11號第二審裁定提起再抗告，本院裁定如下：
    主    文
再抗告駁回。
再抗告程序費用由再抗告人負擔。
    理    由
一、按「抗告及再抗告，除本法另有規定外，準用民事訴訟法關
    於抗告程序之規定。」非訟事件法第46條定有明文。再按「
    不得上訴於第三審法院之事件，其第二審法院所為裁定，不
    得抗告。」民事訴訟法第484 條第1 項前段亦有明定。又，
    民事訴訟法第466 條第1 項就財產權訴訟所定上訴第三審之
    利益額數，業經司法院於民國91年1 月29日以院台廳民一
    字第03075 號令提高為新台幣（下同）150 萬元，並自91年
    2 月8 日實施，則就非訴訟件之第二審裁定，經準用民事訴
    訟法之上開規定後，亦須其利益價額逾150 萬元，始得提起
    再抗告。
二、經查，本件再抗告人就其所有坐落雲林縣西螺鎮831-69、83
    1-70地號土地及同段1383建號建物，前曾於93年8 月5 日以
    該等不動產為共同擔保，設定最高限額150 萬元之抵押權予
    相對人，有土地及建物登記謄本在卷可稽。嗣因相對人以該
    擔保債權屆期未受清償，乃向本院簡易庭聲請裁定拍賣上開
    擔保物，並經本院簡易庭以94年度拍字第288 號裁定准許，
    再抗告人不服提出抗告，復經本院於94年12月12日以94年度
    抗字第11號裁定（下稱：原裁定）駁回其抗告，是本院該駁
    回抗告之裁定，乃屬第二審裁定。又，本件再抗告人其提供
    上開不動產設定之最高限額抵押金額為150 萬元，已如上述
    ，是核再抗告人就本件爭執所得受之利益為150 萬元，並未
    逾150 萬元，則揆諸上述，對原裁定即不得再為抗告。從而
    ，再抗告人對於不得再抗告之裁定，仍提起再抗告，於法自
    有未合，應予駁回。至於原裁定於附註欄雖記載：「如不服
    本裁定‧‧‧經本院許可後始可再抗告」等語，惟因該項記
    載僅供參考，並無變更法律規定之效力，是本件自不因該項
    記載，而得再為抗告，附此敘明。
三、依非訟事件法第46條，民事訴訟法第495 條之1 第1項、第
    444 條第1 項前段、第95條、第78條，裁定如主文。
中    華    民    國    95    年    1     月    9     日
                          民事第二庭
                                審判長法  官  陳宏卿
                                      法  官  蔡碧蓉
                                      法  官  陳銘壎
以上正本係照原本作成。
如對本裁定抗告，應於裁定送達後10日內向本院提出抗告狀，並
繳納抗告費新台幣1,000元。
中    華    民    國    95    年    1     月    9     日
                                      書記官  沈瑞芳


司法院資訊處製作；財團法人民間司法改革基金會備份。
